【裁判字號】    97,上易,702
【裁判日期】    971201
【裁判案由】    恐嚇取財等
【裁判全文】
臺灣高等法院臺南分院刑事判決         97年度上易字第702號
上  訴  人
即  被  告  乙○○
            甲○○
上列上訴人因恐嚇取財等案件，不服臺灣臺南地方法院97年度易
字第1040號，中華民國97年9月3日第一審判決（起訴案號：臺灣
臺南地方法院檢察署97年度偵字第3300、3315號），提起上訴，
本院判決如下：
    主  文
上訴駁回。
    理  由
一、按刑事訴訟法第三百六十一條、第三百六十七條規定，不服
    地方法院之第一審判決而提起上訴者，應提出上訴書狀，並
    敘述具體理由，為上訴必備之程式；其所提出之書狀未敘述
    上訴理由，或僅曾以言詞陳述上訴理由者，均應於上訴期間
    屆滿後二十日內補提理由書於第一審法院。第一審法院經形
    式審查，認逾期未補提上訴理由者，應定期間先命補正；逾
    期未補正者，為上訴不合法律上之程式，應以裁定駁回。倘
    已提出上訴理由，但所提非屬具體理由者，則由第二審法院
    以上訴不合法律上之程式，判決駁回。而所謂具體理由，必
    係依據卷內既有訴訟資料或提出新事證，指摘或表明第一審
    判決有何採證認事、用法或量刑等足以影響判決本旨之不當
    或違法，而構成應予撤銷之具體事由，始克當之（例如：依
    憑證據法則具體指出所採證據何以不具證據能力，或依憑卷
    證資料，明確指出所為證據證明力之判斷如何違背經驗、論
    理法則）；倘僅泛言原判決認定事實錯誤、違背法令、量刑
    失之過重或輕縱，而未依上揭意旨指出具體事由，或形式上
    雖已指出具體事由，然該事由縱使屬實，亦不足以認為原判
    決有何不當或違法者（例如：對不具有調查必要性之證據，
    法院未依聲請調查亦未說明理由，或援用證據不當，但除去
    該證據仍應為同一事實之認定），俾與第二審上訴制度在請
    求第二審法院撤銷、變更第一審不當或違法之判決，以實現
    個案救濟之立法目的相契合，並節制濫行上訴（最高法院著
    有九十七年度台上字第八九二號判決可參）。
二、本件上訴人即被告甲○○不服原判決，於民國（下同）九十
    七年九月二十二日合法提起上訴，形式上雖提出上訴書狀敘
    述上訴理由，其理由略以：其係以竊盜手段，以達成恐嚇取
    財之目的，應屬刑法第五十五條之想像競合犯，並犯後已坦
    承犯行，犯後態度良好，具有悔誤之意，亦與被害人和解，
    有刑法第五十七條第九、十款適用云云。被告乙○○不服原
    判決，於九十七年九月十七日合法提起上訴，形式上雖提出
    上訴書狀敘述上訴理由，其理由略以：原判決量處刑期過高
    ，被告知道做錯了，並與被害人達成和解，爰提起上訴，請
    求法院審酌上情，撤銷原判決云云。
三、本件原判決係綜核證人丙○○於偵審時之結證、上訴人即被
    告乙○○、甲○○、原審同案被告吳峰欽、吳峰進等人對全
    部犯罪事實之自白，及扣案之行動電話（手機序號：000
    000000000000，且含行動電話0000000
    000號ＳＩＭ卡），並有行動電話號碼00000000
    00通聯調閱查詢單，而據以認定被告乙○○、甲○○有原
    判決事實欄一所載之刑法第三百二十一條第一項第四款結夥
    竊盜罪與第三百四十六條第一項恐嚇罪，並以被告四人就上
    開結夥竊盜及恐嚇取財犯行，均有犯意聯絡及行為分擔，應
    分別論以共同正犯。且被告四人所為上開二犯行，犯意各別
    ，行為互殊，所犯罪名不同，應分論併罰。另審酌被告二人
    不思以正當途徑合法掙取金錢，竟以竊鴿勒贖之犯罪方法圖
    取不法之財產所得，危害社會生活秩序程度匪淺，惟其等僅
    為本件竊鴿與恐嚇取財犯行，尚屬偶發性犯罪，且於審理中
    與被害人丙○○達成和解，賠償丙○○二十二萬元，爰依其
    等犯罪動機、手段、對被害人造成之損害，兼衡上訴人即被
    告乙○○、甲○○均已坦承全部犯行等一切情狀，爰分別量
    處被告乙○○、甲○○犯結夥竊盜罪，各處有期徒刑七月；
    又共同犯恐嚇取財罪，各處有期徒刑七月，並各定應執行刑
    九月，經核均已詳述其所憑證據、認定理由及量刑依據。從
    形式上觀察，原判決並無認定事實錯誤、量刑瑕疵或違背法
    令之情形可言。
四、經查：
  (一)上訴人即被告天明之上訴理由謂其已坦承犯行，甚有悔意，
    並與被害人達成和解，且其竊盜、恐嚇取財等犯行應為想像
    競合犯云云，惟按量刑輕重係屬法院得依職權自由裁量之事
    項，茍已以行為人之『責任』為基礎，並審酌一切情狀，尤
    已注意刑法第五十七條各款所列事項，為科刑輕重之標準為
    刑之量定，而未逾法定刑度，即不得遽指為違法，被告乙○○上訴理由主張有刑法第五十七條第九、十款適用云云，容
    有誤會。被告甲○○復主張其竊盜、恐嚇取財等犯行應為想
    像競合犯等情，然原判決於理由欄三、論罪科刑(一)中就被告
    所犯之罪為竊盜與恐嚇取財犯行，其行為態樣與罪名均不同
    ，應屬二個行為，分別觸犯二罪名，論述綦詳（見原判決第
    三頁第九至二十四行）。至被告其餘主張坦承犯行，甚有悔
    意，與被害人達成和解等情，原審判決已於理由欄三、論罪
    科刑(二)中詳為審酌（見原判決第四頁第十五至十九行），被
    告甲○○未依據卷內既有訴訟資料或提出新事證，具體指摘
    或表明第一審判決有何認事用法不當或違法之事由，而以上
    開理由指稱原判決不當，揆諸前開說明，其上訴理由，自難
    謂係具體理由。是上訴人即被告甲○○之上訴顯不合法律上
    之程式。
  (二)上訴人乙○○上訴意旨，僅空言泛稱原判決量處刑期過高，
    被告知道做錯了，並與被害人達成和解云云，就原判決認定
    事實、適用法律及量刑等事項，有何不當或違法之處，並未
    具體指摘，況原審就被告所犯二罪，均係論以最低刑期之有
    期徒刑七月（累犯應加重），自非屬上訴第二審之具體理由
    。且查原審理由內已載明「惟其等…於審理中與被害人丙○○達成和解，賠償丙○○二十二萬元，業據提出和解書正本
    一件附卷為證…」（見原判決第四頁第十五至十七行），上
    訴人與被告達成和解乙情，原審亦已審酌。綜上各情，上訴
    人提起本件上訴未附具體之理由，亦不足以認定原判決有何
    不當或違法，是上訴人即被告乙○○之上訴亦顯不合法律上
    之程式。
五、從而，原判決既已詳細記載認定被告犯罪事實之證據及理由
    ，並已審酌關於刑法第五十七條科刑之一切情狀，在適法範
    圍內行使裁量權，核無違法或不當之情形可言。被告二人上
    訴意旨，僅空言泛稱本件量刑太重云云，就原判決認定事實
    、適用法律及量刑等事項，有何不當或違法之處，並未具體
    指摘，自非屬上訴第二審之具體理由。是被告二人提起本件
    上訴既未附具體之理由，其上訴自不合法律上之程式，爰不
    經言詞辯論予以駁回。
六、據上論斷，應依刑事訴訟法第三百六十七條前段、第三百七
    十二條，判決如主文。
中    華    民    國    97    年    12    月    1     日
                  刑事第三庭  審判長法  官  陳義仲
                                    法  官  蔡勝雄
                                    法  官  蘇清水
以上正本證明與原本無異。
不得上訴。
                                    書記官  蔡蘭櫻
中    華    民    國    97    年    12    月    1     日


司法院資訊處製作；財團法人民間司法改革基金會備份。
